臺灣士林地方法院小額民事判決
                                   111年度士小字第627號 
原      告  華南產物保險股份有限公司

法定代理人  陳文智  


訴訟代理人  林唯傑  
複  代理人  蔡明軒  
被      告  高渠    
上列當事人間侵權行為損害賠償事件，本院於民國111年5月18日
言詞辯論終結，本院判決如下：
    主  文
被告應給付原告新臺幣貳萬零陸佰捌拾肆元，及自民國一百一十
一年三月二十五日起至清償日止，按年息百分之五計算之利息。
原告其餘之訴駁回。
訴訟費用新臺幣壹仟元，其中新臺幣貳佰肆拾貳元由被告負擔，
餘由原告負擔。
本判決原告勝訴部分得假執行。
    事實及理由要領
一、原告起訴主張：被告於民國109年12月31日下午3時8分許，
    駕駛訴外人高邦寧所有車牌號碼0000-00號自用小客車（下
    稱A車），在臺北市○○區○○路0號地下1樓停車場（下稱系爭
    停車場），因倒車時疏於注意而撞擊原告承保之訴外人吳柏
    儒所有並由其駕駛之車牌號碼000-0000號自用小客車（下稱
    B車），造成B車之左前葉子板等處受損，因B車曾向原告投
    保車體損失險，事故發生時尚在保險期間內，原告業依保險
    契約賠付該車之必要修復費用，共計新臺幣（下同）85617
    元（其中工資費用：13467元，零件費用：72150元），並依
    保險法第53條之規定取得代位求償權，爰依侵權行為損害賠
    償及保險代位請求權之法律關係提起本件訴訟，並聲明被告
    應給付原告85617元，及自起訴狀繕本送達翌日起至清償日
    止，按年息百分之五計算之利息。
二、被告則以：其當日確有將A車停放系爭停車場，A車右後車燈
    受損係先前欲停放其他車位時所致，而非擦撞B車所造成；
    又A車為福斯小型車，B車為休旅車，經其丈量之結果，A車
    後車燈無法接觸到B車葉子板受損處，且A車為銀色，B車葉
    子板為黑色小點，足見B車之車損並非被告所致；又B車左葉
    子板之損傷為一小黑點及小黑線，而A車之右後車燈破裂，
    可見撞擊力度之大，則B車車損若為被告所造成，B車應會出
    現凹痕；另比對其於現場所拍攝照片及原告所提出之B車修
    車照片，左葉板及保險桿之損傷有加工變造之情形；又A車
    於停入B車旁停車位時，係因機械式停車位與地面有差距，
    為小心駕駛而於倒車後停下，並未擦撞B車等語資為抗辯，
    並聲明請求駁回原告之訴。
三、得心證之理由：
  ㈠按因故意或過失，不法侵害他人之權利者，負損害賠償責任
    ；又汽車、機車或其他非依軌道行駛之動力車輛，在使用中
    加損害於他人者，駕駛人應賠償因此所生之損害，民法第18
    4條第1項前段、第191條之2分別定有明文。次按，不法毀損
    他人之物者，被害人得請求其物因毀損所減少之價額；又負
    損害賠償責任者，除法律另有規定或契約另有訂定外，應回
    復他方損害發生前之原狀，且債權人得請求支付回復原狀所
    必要之費用，以代回復原狀，民法第196條及第213條第1項
    、第3項亦有明文。又按，物被毀損時，被害人除得依民法
    第196條請求賠償外，並不排除民法第213條至第215條之適
    用；另依民法第196條請求賠償物被毀損所減少之價額，得
    以修復費用為估定之標準，但以必要者為限（例如：修理材
    料以新品換舊品，應予折舊），最高法院77年度第9次民事
    庭會議決議參照。末按，被保險人因保險人應負保險責任之
    損失發生，而對於第三人有損失賠償請求權者，保險人得於
    給付賠償金額後，代位行使被保險人對於第三人之請求權；
    但其所請求之數額，以不逾賠償金額為限，保險法第53條第
    1項亦有明文。
  ㈡原告主張其所承保之B車於上開時地停放系爭停車場內，嗣經
    發現B 車之左葉子板等處受損之事實，業據其提出非道路範
    圍交通事故當事人登記聯單、報價單、統一發票、行車駕照
    、駕駛執照、監視器影像光碟及事故現場車損照片為證，並
    經本院依職權調取員警現場處理光碟查明無訛，且為被告所
    不爭執，是此部分之事實，應堪信為真正。又原告主張B車
    之車損係因被告倒車時疏於注意所致，雖為被告所否認，並
    以上開言詞置辯，然本院當庭勘驗監視器影像光碟之結果，
    被告駕駛A車向後倒車後停下，停放於右側之B車有動一下，
    隨即又駕駛A車往前移動，此有本院勘驗筆錄在卷可參，並
    經本院當庭播放員警現場處理光碟影像（檔號：0000-0000-
    000000-000）之結果，員警甫至現場處理之際（即影片38秒
    、43秒處），B車前方及A、B車相鄰處地面均可見散落之燈
    殼碎片，此有上開檔案影像擷圖在卷可稽，且依上開檔案對
    話內容譯文以觀，影片44秒開始後，警方詢問被告：「喔是
    你碰到他嗎？」，被告回覆：「就是這樣子阿…我…」、警方
    ：「這是你的碎片就對了？」，被告再覆以：「啊對啊。」
    ，另於影片2分12秒處，被告：「一定倒車是有碰到的，但
    我完全不知道。」等內容，復依前開監視器影像光碟所示A
    、B兩車之行向及相對位置，參照被告所提出之A車車損照片
    所示A車受損位置為右後車燈處，且原告主張B車受損位置為
    左前葉子板處，足見B車之前開車損確為被告倒車不慎所致
    。至被告雖稱A車右後車燈受損係先前欲停放其他車位時所
    致，且經其丈量之結果，A車後車燈無法接觸到B車葉子板受
    損處云云，然迄今並未提出相關證據以佐其說，且與前開監
    視器影像光碟所示行車情形不同，亦與現場散落之燈殼碎片
    所在位置不符，則其上開所辯，顯不足採；又被告另辯稱B
    車受損處殘留之漆色與A車不同云云，然車輛碰撞產生車漆
    附著或脫落之刮痕狀態，繫於雙方車輛烤漆質地、碰撞位置
    、力道、方向而有不同，自難僅以B車車損處未見與A車相同
    烤漆顏色刮痕即認兩車並無擦撞之事實；另被告辯稱原告所
    提車輛修繕情形照片業經變造云云，固據其提出所拍攝之車
    損照片以為說明，然依被告所指遭變造之車輛修繕情形照片
    及其所拍攝之車損照片以觀，各該照片之拍攝距離及角度顯
    有不同，尚難據以認定有何變造之情事，況依原告所提前開
    車輛修繕情形照片所示B車修繕處，核與原告所提前開事故
    現場車損照片所示B車受損位置及情狀尚屬相符，堪認前開
    維修位置與B車之車損位置尚屬相符，是被告此部分所辯，
    亦不足採。是原告依上開法律關係，請求被告就B車車損負
    損害賠償責任，於法當屬有據。
　㈢又原告主張B車之修復費用85617元（其中工資費用：13467元
    ，零件費用：72150元），雖有上開報價單為據，然B車係10
    3年5月出廠，此有該車行車駕照附卷可稽，且前開車輛修復
    之費用包括零件72150元，衡以本件車輛有關零件部分之修
    復，既以新零件更換被損害之舊零件，則在計算損害賠償額
    時，自應將零件折舊部分予以扣除，而依行政院所發佈之固
    定資產耐用年數表及固定資產折舊率表，自用小客車之耐用
    年數為5年，依定率遞減法每年折舊千分之369，惟折舊累積
    總和不得超過該資產成本原額之十分之九，參酌營利事業所
    得稅查核準則第95條第6項規定：「固定資產提列折舊採用
    平均法、定率遞減法或年數合計法者，以1年為計算單位，
    其使用期間未滿1年者，按實際使用之月數相當於全年之比
    例計算之，不滿1月者，以1月計」，則B車自出廠日至發生
    本件交通事故之日即109年12月31日止，業已實際使用超過5
    年，則就B車之更換零件部分所得請求被告賠償之範圍，扣
    除折舊後之費用估定為7217元（計算方式詳如附表），加上
    其餘非屬零件之工資費用13467元，合計原告得向被告請求
    之車輛修復費用應為20684元（即7217＋13467＝20684）。
　㈣又給付無確定期限者，債務人於債權人得請求給付時，經其
    催告而未為給付，自受催告時起，負遲延責任；其經債權人
    起訴而送達訴狀，或依督促程序送達支付命令，或為其他相
    類之行為者，與催告有同一之效力；又遲延之債務，以支付
    金錢為標的者，債權人得請求依法定利率計算之遲延利息；
    又應付利息之債務，其利率未經約定，亦無法律可據者，週
    年利率為百分之五，民法第229條第2項、第233條第1項前段
    、第203條分別定有明文。查本件請求被告給付侵權行為損
    害賠償事件，未經原告舉證證明定有期限，應認屬未定期限
    債務，依上開規定，被告應自受催告時起始負遲延責任，而
    本件起訴狀繕本，業於111年3月14日寄存送達於被告，此有
    送達證書附卷可參，是原告就上揭所得請求之金額，尚得請
    求自起訴狀繕本寄存送達生效之翌日即111年3月25日起至清
    償日止，按年息百分之五計算之利息。從而，原告依上開法
    律關係，求為判決如主文第1項所示，為有理由，應予准許
    ，逾此範圍之請求，為無理由，應予駁回。　
四、本件事證已臻明確，兩造其餘攻擊防禦方法及舉證，經核與
    判決結果不生影響，無逐一論列之必要，併予敘明。
五、本件係就民事訴訟法第436條之8第1項適用小額程序所為被
    告部分敗訴之判決，依同法第436條之20規定，應依職權就
    原告勝訴部分宣告假執行，並依同法第79條之規定職權確定
    訴訟費用額為1000元（第一審裁判費），其中242元應由被
    告負擔，其餘應由原告負擔。
中　　華　　民　　國　　111 　年　　6 　　月　　 1　　日
                  士林簡易庭  法  官  黃雅君
　　　　　　　　　
以上正本係照原本作成。
如不服本判決，應於送達後20日內，向本院提出上訴狀並應記載
上訴理由，表明關於原判決所違背之法令及其具體內容與依訴訟
資料可認為原判決有違背法令之具體事實，如於本判決宣示後送
達前提起上訴者，應於判決送達後20日內補提上訴理由書（須附
繕本）。
中　　華　　民　　國　　111 　年　　6 　　月　　 1  　日
                              書記官  吳俊明
附表
-----
折舊時間           金額
第1年折舊值        72,150×0.369=26,623
第1年折舊後價值    72,150-26,623=45,527
第2年折舊值        45,527×0.369=16,799
第2年折舊後價值    45,527-16,799=28,728
第3年折舊值        28,728×0.369=10,601
第3年折舊後價值    28,728-10,601=18,127
第4年折舊值        18,127×0.369=6,689
第4年折舊後價值    18,127-6,689=11,438
第5年折舊值        11,438×0.369=4,221
第5年折舊後價值    11,438-4,221=7,217